臺灣高等法院刑事判決　　　　　　 96年度上更(一)字第558號
上　訴　人
即　被　告　丙○○
　　　　　　　　　　　591號.
　　　　　　　　　　現於臺灣台北看守所
上　訴　人
即　被　告　乙○○
　　　　　　　　　　　之2(
　　　　　　　　　　現於臺灣台北看守所
前列二人共同
選任辯護人　沙洪律師
上列上訴人因毒品危害防制條例案件，不服臺灣新竹地方法院94
年度重訴字第10號，中華民國95年7月7日第一審判決（起訴案號
：臺灣新竹地方法院檢察署94年度偵字第4584號）及併案審理（
95年度偵字第593 號、第1243號），提起上訴，判決後，經最高
法院第一次發回更審，本院判決如下：
    主  文
原判決撤銷。
丙○○共同販賣第二級毒品，累犯，處有期徒刑拾貳年陸月，併
科罰金新臺幣陸拾萬元，罰金如易服勞役，以新臺幣貳仟元折算
壹日。扣案之第二級毒品甲基安非他命伍包（驗餘淨重共肆仟玖
佰玖拾玖點壹伍公克，包裝塑膠袋總重肆拾捌點玖捌公克），均
沒收銷燬之，扣案黑色皮套壹個、抽取式面紙空盒參個、新竹國
際商業銀行存摺壹本，均沒收之。
乙○○共同販賣第二級毒品，處有期徒刑拾貳年，併科罰金新臺
幣陸拾萬元，罰金如易服勞役，以新臺幣貳仟元折算壹日。扣案
之第二級毒品甲基安非他命伍包（驗餘淨重共肆仟玖佰玖拾玖點
壹伍公克，包裝塑膠袋總重肆拾捌點玖捌公克），均沒收銷燬之
，扣案黑色皮套壹個、抽取式面紙空盒參個、新竹國際商業銀行
存摺壹本，均沒收之。
    事  實
一、丙○○曾於民國（下同）八十九年間因違反毒品危害防制條
    例案件，經臺灣桃園地方法院以八十九年度壢簡字第九二九
    號判決判處有期徒刑六月確定。又於九十一年間因侵占及違
    反毒品危害防制條例案件，經臺灣桃園地方法院以九十年度
    壢簡字第一一四五號及九十一年訴緝字第七八號判決分別判
    處有期徒刑四月、十月確定。嗣上開三罪接續執行，於九十
    三年七月二十日因縮短刑期假釋出監，於同年十月二十六日
    假釋期滿執行完畢。
二、丙○○係案外人甲○○身邊之小弟，乙○○則受僱於甲○○
    擔任聯結車司機，均聽從甲○○之命令辦事之人。二人竟與
    甲○○共同基於意圖營利販入第二級毒品安非他命之犯意聯
    絡及行為分擔，由甲○○提供販入安非他命之資金，丙○○
    、乙○○則聽命行事，甲○○先將存放有資金之新竹國際商
    業銀行（下稱新竹國際商銀）關西分行帳號000-0000-00000
    000000號存款人為甲○○之存摺、印章交付乙○○，丙○○
    則於九十四年八月二十五日上午七、八時許駕駛車號４０３
    ３－ＭＮ號自用小客車，前往新竹縣關西鎮金山里十四鄰馬
    武督一四二號之二乙○○住處，搭載乙○○南下高雄市向綽
    號「明哥」（譯音）之成年男子購買安非他命。二人於同日
    中午十二時許至高雄市○○路附近與「明哥」碰面，由「明
    哥」導引丙○○、乙○○前往高雄市三民區○○○路三八三
    號新竹國際商銀高雄分行，丙○○即持上開存摺、印章進入
    該分行提領現金新臺幣（下同）一百七十五萬元，乙○○並
    於丙○○辦理提款程序中進入該分行查看提款情況。迨丙○○領出現款後，將款交予「明哥」，「明哥」旋即在高雄市
    某處將五包（其中三包以抽取式面紙盒包裝，另二包以報紙
    包裝後置入塑膠袋內）安非他命（驗餘淨重共四九九九點一
    五公克）放置在丙○○所駕駛之上開車輛後行李廂內而完成
    買賣毒品之交易行為，丙○○、乙○○二人亦如此完成與甲○○共同意圖營利而販入第二級毒品安非他命之行為。
    丙○○、乙○○二人於完成意圖營利而販入行為後，即於同
    日下午三時許，行駛國道三號高速公路載運該安非他命返回
    新竹縣關西鎮馬武督地區，欲將購得之安非他命交付甲○○
    。丙○○於途經某一國道休息站時，將其中以報紙包裝之二
    包安非他命移至後行李廂葉子板夾層內。
    嗣經行政院海岸巡防署北部地區巡防局、臺北市政府警察局
    文山第二分局於實施通訊監察中得知丙○○二人駕駛上開車
    輛返回新竹縣關西鎮馬武督山區，準備將購得之毒品交予甲○○，而於同日晚上八時三十分許在該山區道路攔截查獲，
    並扣得置於後行李廂中之其中三包以抽取式面紙盒包覆之第
    二級毒品安非他命（驗餘淨重計三○○二點○七公克）及0
    000000000號、0000000000號、000
    0000000號ＳＩＭ卡各一張、黑色皮套一個、甲○○
    所有之新竹國際商銀存摺一本。嗣並經警於九十四年十一月
    二日在上開車輛後行李廂葉子板夾層內，查獲另二包以報紙
    包覆之安非他命（驗餘淨重一九九七點○八公克）。
三、案經行政院海岸巡防署北部地區巡防局移送臺灣新竹地方法
    院檢察署檢察官偵查起訴及移送併案審理。
    理  由
壹、程序部分：
    關於九十四年八月二十五日凌晨一時四十三分許、上午十時
    四十四分許、中午十二時五十三分許，被告丙○○利用其所
    有之0000000000號行動電話，撥打至00000
    00000號行動電話，與案外人即綽號「明哥」之成年男
    子；另於同日下午四時五十二分許，被告丙○○、乙○○利
    用上開電話及證人甲○○住處之000000000號電話
    互相通話之監聽通訊譯文（見九十四年度偵字第四五八四號
    《下稱第四五八四號偵查卷》第七六至八五頁），經查該通
    訊監聽資料，係行政院海岸巡防署北部地區巡防局依據臺灣
    臺北地方法院檢察署檢察官依法指揮偵辦（見第四五八四號
    偵查卷第一頁移送書所載）所得，並無違法取證之瑕疵，且
    被告丙○○、乙○○於原審審理時均坦承譯文之記載確係其
    等分別與綽號「明哥」、「牛哥」（即證人甲○○）之對話
    無誤，且被告二人及其等之辯護人於原審及本院審理時亦均
    未爭執卷附通訊監察譯文之證據能力，本院自得採為論罪之
    依據。
貳、認定犯罪事實所憑之證據及理由：
一、查，被告丙○○於九十四年八月二十六日警詢時即自白供稱
    ：因為我在外面欠賭債及購買毒品之債務，牛哥（即甲○○
    ）叫我幫他去高雄找「明哥」，我攜帶之安非他命是要拿給
    牛哥的（見第四五八四號偵查卷第三一、三二頁）；於同日
    接受檢察官訊問時供稱：牛哥要我去找「明哥」，如果有需
    要就由牛哥的帳戶領錢出來給「明哥」，乙○○是牛哥叫他
    跟我一起下去高雄的（見第四五八四 號偵查卷第一一九頁）
    ；於原審九十四年十月二十日隔離訊問時供稱：我與「明哥
    」碰面時乙○○有在旁邊、有聽到我與「明哥」之對話、拿
    錢給「明哥」時乙○○亦有在旁，且事後有查看存摺（見原
    審卷第十九頁）；於九十四年十一月二日仍遭原審羈押並禁
    止接見通信期間接受警詢、檢察官訊問時供稱：我是替甲○○向綽號「明哥」男子購毒（見原審卷第五十、五一頁）；
    於原審九十四年十二月六日準備程序訊問時仍自白：我沒有
    與甲○○各出資一半，我原本想說事情到我這邊就結束，所
    以才會說出資各半，事實上資金都是由甲○○出的，承認有
    販賣第二級毒品之行為等語（見原審卷第六五頁）；於原審
    九十五年三月十六日審理時具結證稱：在「明哥」車上接洽
    毒品時，乙○○在旁邊坐著，當時因為工作停擺，我較有時
    間，那天牛哥可能沒空，所以叫我下去找「明哥」接觸買安
    非他命，牛哥是在案發前一天要我約「明哥」，才告訴我要
    跟「明哥」買毒品，毒品有三小袋是用面紙盒裝，共三盒，
    另外二小袋是用報紙包一起裝在一個塑膠袋，我在回程之休
    息站，將用報紙包的二包拿出，放在後車廂一塊可以掀開的
    絨布板下面，我是牛哥身邊的小弟，我出獄後碰到乙○○，
    他已經在幫牛哥做事等語（見原審卷第一九八至二○九頁）
    。
二、被告乙○○於警詢、檢察官訊問時均坦白承認與被告丙○○
    一起至高雄之事實，於九十四年九月十四日檢察官訊問時尚
    供稱：他們（指丙○○）要做什麼我心裡有數，我知道他們
    要向對方買安非他命或海洛因（見第四五八四號偵查卷第一
    九三頁）；於原審九十四年十月二十日隔離訊問時供稱：我
    大概知道丙○○叫我陪他去高雄是要去買毒品，甲○○的存
    摺、印章一直都在我這邊，因為載貨的貨款收支都是我在處
    理，我是幫他開聯結車，甲○○叫我交存摺給丙○○去領錢
    （見原審卷第二一頁）等語。
三、證人甲○○於原審審理時具結證稱：我對乙○○蠻信任的，
    才會把數目大的金額叫他去處理，乙○○住我隔壁是鄰居，
    我僱用乙○○幫我開貨車，把新竹商銀之存摺交給他，由他
    幫我存款提款，我做檳榔批發、人力仲介，生意往來需要現
    金周轉，都是用新竹商銀的存摺，我的存摺都是乙○○在跑
    ，我也比較相信乙○○，乙○○有幫我存款過，也知道提款
    密碼等語（詳見原審卷第一三一至一四○頁）。
四、由上開被告二人之自白及證人甲○○之證述內容可知，被告
    丙○○係依據證人甲○○之指示到高雄向「明哥」購買第二
    級毒品，被告乙○○因較受證人甲○○之信任，且一向幫甲○○處理扣案之新竹商銀存摺提、存款事宜，故而攜帶甲○○所交付之存摺、印章，與被告丙○○一起至高雄購買毒品
    ，購買毒品之現金一百七十五萬元，均係證人甲○○出資之
    事實，應可以認定。又被告丙○○、乙○○既均自承知道去
    高雄之目的是要購買毒品，顯見被告二人主觀上亦有購買毒
    品之犯意聯絡。
五、證人甲○○於原審審理時雖具結證稱：一百七十五萬元是被
    告丙○○向伊借的，丙○○之前曾經向伊借過現金一百萬元
    ，一星期即歸還，沒有借過小筆的等語；於本院準備程序中
    亦證稱：錢是丙○○向伊借的等語。然被告丙○○於原審訊
    問時供稱本案案發之前雖有向甲○○借過錢，但金額係有時
    五萬元、有時十萬元（見原審卷第十九頁）。證人甲○○與
    被告丙○○所述過去借款金額差距頗大，而證人亦證稱自己
    沒有問丙○○借錢的目的，也不知道丙○○之工作為何，更
    沒有談及何時還錢，以及利息如何計算（詳見原審卷第一三
    一至一四○頁）。惟，一百七十五萬元並非小數目，證人所
    有上開新竹商銀帳戶於九十四年八月二十五日當時結餘額為
    二百六十五萬五千三百八十元，此有新竹商銀存摺、支存對
    帳單及存摺一本在卷可按。證人甲○○竟然在還未確定如何
    計息、何時還錢及確認被告確實有還錢能力之情況下，即大
    方允諾將自己帳戶內多數存款借予被告丙○○，實不符合常
    情。雖被告丙○○、乙○○嗣於原審解除禁止接見通信處分
    後，亦曾更易前詞改辯稱一百七十五萬元是被告丙○○向證
    人甲○○借得，然原審依據上情，認為此借款說法並不足採
    ，證人甲○○之此部分證述不無迴避責任之嫌，不足採信。
    證人甲○○確係出資一百七十五萬元購買毒品之事實，應堪
    認定，且證人甲○○與被告二人主觀上亦有購買毒品之犯意
    聯絡。
六、另被告丙○○於原審審理時雖復辯稱扣案之安非他命係買來
    供自己與乙○○、甲○○施用云云。惟按諸相關文獻記載正
    常人之安非他命與海洛因之最低致死劑量皆為二百毫克，一
    天內若單次使用超過此劑量即有致命之可能性，數小時內大
    量施用於體內可產生累積現象而導致中毒或死亡，有行政院
    衛生署管制藥品管理局八十八年十月十九日管檢字第八一○
    一七號函可參，而被告丙○○販入本件該五包安非他命時，
    鑑驗前毛重量即高達五○五五點六三公克，驗餘淨重四九九
    九點一五公克，縱係供被告每日施用，參照前開說明，對於
    被告之性命已足堪慮，況且被告丙○○、乙○○自身亦有施
    用毒品之犯行紀錄，均知悉毒品之交易價格為何，當知扣案
    安非他命如為警查獲，損失將不貲，尚難認符合任何經濟效
    益，若係僅供自己施用，實與常情有違。故顯然被告丙○○
    、乙○○及證人甲○○購入上開五包約五公斤之安非他命時
    ，即有供販賣營利之意圖甚明。
七、又扣案之安非他命五包白色結晶體，經送內政部警政署刑事
    警察局以氣相層析質譜分析法及核磁共振分析法鑑驗結果，
    均檢出有第二 級毒品甲基安非他命成分，純度分別為93.5%
    、97.8%，實際總毛重五○五五點六三 公克，驗餘總淨重四
    九九九點一五公克，包裝塑膠袋總重四八點九八公克等情，
    有該局九十四年十月六日刑鑑字0000000000號、九十四年十
    一月二十九日刑鑑字第0940168319號、九十五年二月二十一
    日刑鑑字第0950000619號鑑驗通知書各一件在卷可稽（見本
    院卷第四十、一二五、一五七頁），而該五包安非他命確係
    在證人即共犯甲○○之授意指示下，由被告丙○○、乙○○
    於九十四年八月二十五日在高雄向「明哥」購得後攜回新竹
    ，於返回途中遭警查獲其中三包及於九十四年十一月二日在
    上開車輛後行李廂葉子板夾層內再查獲另二包等情，亦為被
    告二人供承在卷。
八、此外，被告乙○○確實於被告丙○○在新竹商銀高雄分行提
    領現金之過程中進入該銀行在櫃臺前與被告丙○○交談之事
    實，亦經原審於審理時勘驗新竹商銀高雄分行所提供之錄影
    帶屬實，有勘驗筆錄在卷可參（見原審卷第一四○頁）；另
    被告丙○○所有之0000000000號行動電話於九十
    四年八月十七日至同年月二十五日之通訊監察譯文一件、扣
    案之0000000000號、0000000000號、
    0000000000號ＳＩＭ卡各一張、黑色皮套一個、
    裝置毒品用之抽取式面紙空盒三個、甲○○所有之新竹國際
    商銀存摺一本，足資佐證。
九、參以甲○○所犯本件共同販賣第二及毒品罪，業經判處有期
    徒刑十四年，併科罰金新台幣七十萬元，罰金如易服勞役，
    以新台幣二千元折算一日確定，此有台灣新竹地方法院95年
    重訴字第6號、本院96 年上訴字第3277號判決書列印本及本
    院被告前案紀錄表在卷可稽。從而，本件被告丙○○、乙○○販賣第二級毒品安非他命之犯行，洵堪認定。
參、對於被告辯解本院之判斷：
一、被告丙○○先於原審九十四年十二月六日準備程序訊問時坦
    白承認上開販入第二級毒品安非他命之犯行，嗣於九十五年
    二月二十一日審理訊問時改口否認有販賣第二級毒品犯行，
    辯稱係受甲○○之委託，幫甲○○去高雄買毒品，伊係幫甲○○的忙，沒有販賣之意思云云。另辯護人之辯護意旨則認
    被告丙○○所為係犯運輸第二級毒品罪，而非販賣等語。
二、被告乙○○則否認與丙○○、甲○○有共同販賣毒品之犯意
    聯絡，辯稱：陪丙○○去高雄，是因為丙○○累了，自己可
    以幫忙開車，只有幫助丙○○之意思云云。辯護人之辯護要
    旨亦主張被告乙○○僅成立販賣第二級毒品罪之幫助犯等語
    。
三、不採之理由：
（一）被告丙○○、乙○○與共犯甲○○係共同基於販賣第二級
      毒品安非他命之犯意聯絡，以由共犯甲○○負責出資、由
      被告丙○○、乙○○一起至高雄與綽號「明哥」之男子接
      洽，並一同至新竹商銀高雄分行領取一百七十五萬元交予
      綽號「明哥」之男子後，將上開所述之第二級毒品載回新
      竹之分工方式共同販賣第二級毒品，業經認定如前所述。
（二）按毒品危害防制條例之運輸毒品罪，所謂「運輸」，係指
      本於運輸意思而搬運輸送而言。次按，刑法上關於正犯、
      幫助犯之區別，係以其主觀之犯意及客觀之犯行為標準，
      凡以自己犯罪之意思而參與犯罪，無論其所參與者是否犯
      罪構成要件之行為，皆為正犯，其以幫助他人犯罪之意思
      而參與犯罪，其所參與者，苟係犯罪構成要件之行為，亦
      為正犯，必以幫助他人犯罪之意思而參與犯罪，其所參與
      者又為犯罪構成要件以外之行為，始為幫助犯。
（三）查，被告丙○○雖駕駛上開車輛至高雄將上開所述之第二
      級毒品載回新竹，然被告丙○○於出發至高雄前，已先利
      用行動電話與「明哥」聯絡，並約好見面之時間、地點，
      此有上開通訊監察譯文可參，於到達高雄後，並先至銀行
      提領欲販入毒品之價金即現金一百七十五萬元後，交付予
      「明哥」。由被告丙○○上述先行與賣方聯絡、買賣時當
      場給付買賣毒品價金之行為觀之，被告丙○○所為顯然是
      已參與買賣毒品之行為，而非僅單純地駕駛車輛載送毒品
      而已。被告丙○○客觀上既已為買賣毒品之構成要件行為
      ，參以本院認定被告丙○○主觀上確有營利之意圖，則被
      告丙○○之行為當屬販賣行為無誤。被告丙○○所辯及其
      辯護人上開辯護，尚不足採。
（四）被告乙○○與被告丙○○、共犯甲○○三人，在被告二人
      出發前往高雄時，彼此間即有意圖營利販入第二級毒品之
      犯意聯絡，已如前述，被告乙○○一路保管共犯甲○○之
      存摺、印章，於到達高雄後始交付被告丙○○提領現金，
      且於丙○○在銀行領錢期間，更曾進入銀行內瞭解領錢之
      進度，顯見被告乙○○在整個販入第二級毒品之犯行中，
      亦有參與買賣價金之保管、提領行為，已非如被告所辯之
      單純幫忙開車而已。再者，買賣價金之給付乃販賣毒品行
      為之重要一環，因為毒品買賣係非法行為，加以毒品價格
      昂貴，通常買賣雙方均秘密交易，且係一手交錢、一手交
      付毒品，以避免橫生枝節而暴露形跡，被告乙○○在整個
      販入毒品之過程中，既然在客觀行為上均負責保管販入毒
      品之價金，參以原審認定被告乙○○主觀上確有營利之意
      圖，則被告乙○○之行為當屬販賣行為無誤，為販賣毒品
      之正犯。被告乙○○所辯及其辯護人上開辯護，均不足採
      。
四、至被告乙○○之辯護人於本院前審準備程序中雖為其辯稱：
    事實上邱鐘連在案發前半年，都是將印章存摺交給乙○○保
    管，乙○○也有幫邱鐘連提領五、六次款項，如被告乙○○
    在過去半年內，都持有邱鐘連印章，則不可以因為這次持有
    邱鐘連印章就認定乙○○為共犯云云，經本院函詢新竹國際
    商業銀行關西分行，向其調取94年2月間至8月間系爭帳號00
    0-0000-00000000000之存提款單（見本院前審卷新竹國際商
    業銀行關西分行95年10月3日竹商銀關西字第09500084 號函
    ），並經被告乙○○於本院前審95年10月26日準備程序中供
    稱：有時有小筆的金額要我去領錢、存錢，存錢時我有寫存
    條，我替他（邱鐘連）填寫的。（提示存條，這存條是否你
    寫的？）是的。（見本院前審卷95年10月26日準備程序筆錄
    ）。惟查，縱被告乙○○於案發前半年，即有代邱鐘連保管
    印章存摺並代其提領款項之事實，此亦僅為間接證據，無法
    據此推翻被告乙○○確有參與本件犯行之認定，蓋被告乙○○一路保管共犯甲○○之存摺、印章，於到達高雄後始交付
    被告丙○○提領現金，且於丙○○在銀行領錢期間，更曾進
    入銀行內瞭解領錢之進度，顯見被告乙○○已參與整個販入
    第二級毒品之犯行，則縱使其於案發前半年，即有代邱鐘連
    保管印章存摺並代其提領款項，亦無礙於本件犯罪事實之認
    定，其所辯自無足採。
肆、本件違法搜索取得證據部分，其證據能力之權衡判斷：
一、按民國91年2月8日修正之刑事訴訟法第一百三十一條第一項
    、第二項規定之搜索，執行後未陳報該管法院或經法院撤銷
    者，審判時法院「得」宣告所扣得之物，不得作為證據，同
    條第四項定有明文。此係因上開扣得之物，仍屬實施刑事訴
    訟程序之公務員因違背法定程序取得之證據，又依民國92年
    2月6日修正第一百五十八條之四規定，除法律另有規定外，
    實施刑事訴訟程序之公務員因違背法定程序取得之證據，其
    有無證據能力之認定，應審酌人權保障及公共利益之均衡維
    護，資為有無證據能力之認定標準。觀之刑事訴訟法第一百
    三十一條增訂第四項時，其立法理由係以「對於逕行搜索後
    所取得之證據，如未陳報法院或經法院撤銷者，不應不分情
    節，一概強制排除其證據能力，應依比例原則及法益均衡原
    則加以權衡，以避免僅因程序上微小瑕疵，致使許多與事實
    相符之證據，無例外被排除。爰增訂第四項之規定，使審判
    時法院於斟酌人權保障及公共利益之均衡原則下，作為認定
    證據能力有無之標準，以兼顧理論及實際，而應需要」。而
    修正第一百五十八條之四立法理由則以「至於人權保障及公
    共利益之均衡維護，如何求其平衡，因各國國情不同，學說
    亦是理論紛歧，依實務所見，一般而言，違背法定程序取得
    證據之情形，常因個案之型態、情節、方法而有差異，法官
    於個案權衡時，允宜斟酌 (一)違背法定程序之情節。(二)
    違背法定程序時之主觀意圖。(三)侵害犯罪嫌疑人或被告權
    益之種類及輕重。(四)犯罪所生之危險或實害。(五)禁止使
    用證據對於預防將來違法取得證據之效果。(六)偵審人員如
    依法定程序有無發現該證據之必然性及 (七）證據取得之違
    法對被告訴訟上防禦不利益之程度等各種情形，以為認定證
    據能力有無之標準，俾能兼顧理論與實際，而應需要。」。
    是故，刑事訴訟法第一百三十一條第一項、第二項規定之搜
    索，執行後未陳報該管法院或經法院撤銷者，審判時法院自
    應斟酌 (一)違背法定程序之情節。（二)違背法定程序時之
    主觀意圖。(三)侵害犯罪嫌疑人或被告權益之種類及輕重。
    (四)犯罪所生之危險或實害。(五)禁止使用證據對於預防將
    來違法取得證據之效果。(六)偵審人員如依法定程序有無發
    現該證據之必然性及 (七）證據取得之違法對被告訴訟上防
    禦不利益之程度等各種情形，以為認定證據能力有無之標準
    。
二、本件司法警察於案發之九十四年八月二十五日下午八時三十
    分許，在新竹縣關西鎮○○里○○○段山區道路，對丙○○
    駕駛車牌號碼四０三三─ＭＮ自用小客車所為之搜索程序，
    因與刑事訴訟法第一百三十一條第一項各款之規定不符，業
    經台灣新竹地方法院於九十四年九月十二日以九十四年度急
    搜字第九號，裁定應予撤銷（見原審卷第一三四頁）。則上
    開司法警察當時在該汽車後行李廂內扣得之三包以抽取式面
    紙盒包覆之第二級毒品安非他命，自屬違法搜索所取得之物
    。
三、惟揆之前開違法搜索以及權衡法則之闡釋，本件違法搜索所
    取得之證物其有無證據能力，自應為上述人權保障及公共利
    益均衡維護之權衡。
四、查本件係行政院海岸巡防署北部地區巡防局、臺北市政府警
    察局文山第二分局於實施通訊監察中得知丙○○二人駕駛上
    開車輛返回新竹縣關西鎮馬武督山區，準備將購得之毒品交
    予甲○○，而於九十四年八月二十五日晚上八時三十分許在
    該山區道路攔截查獲，並扣得置於後行李廂中之其中三包以
    抽取式面紙盒包覆之第二級毒品安非他命（驗餘淨重計三○○二點○七公克）及0000000000號、00000
    00000號、0000000000號ＳＩＭ卡各一張、
    黑色皮套一個、甲○○所有之新竹國際商銀存摺一本。核本
    件毒品數量龐大，犯罪所生潛在危險甚巨，且若不予扣押，
    恐稍縱即難以尋回，而此違法搜索之情節，侵害犯罪嫌疑人
    權益並不嚴重，權衡結果，本院認應具有證據能力，併此敘
    明。
伍、原審予以論科，固非無見。惟查：(一)原判決對於違法搜索所
    取得之物，未為權衡斟酌，逕認具有證據能力，即有違誤。
    (二)扣案之0000000000號、0000000000
    號、0000000000號手機門號係電信公司出租，Ｓ
    ＩＭ卡所有權仍屬於電信公司所有，原判決竟諭知沒收，亦
    有違誤。被告等上訴意旨均否認犯販賣毒品云云，固無可取
    。然原判決既有可議，即屬不可維持，本院自應將原判決撤
    銷改判。
陸、論罪科刑之理由：
一、按毒品危害防制條例第四條第一、二項所謂販賣行為，不以
    販入後復行賣出為必要，祇要以營利意思之為目的，而有販
    入或賣出二者其一之行為，即足構成；行為人持有第一級或
    第二級毒品，有以主觀上營利售賣意圖而販入第一級或第二
    級毒品，其雖未及賣出，仍應論以販賣第一級或第二級毒品
    罪既遂罪責（最高法院九十年台上字第一八九八號判決要旨
    參照）。被告丙○○、乙○○持有第二級毒品甲基安非他命
    之數量淨重高達四九九九點一五公克，堪認其二人主觀上係
    以營利販賣意圖而販入第二級毒品，雖未及賣出即遭警查獲
    ，揆諸上揭說明，被告二人均業已構成毒品危害防制條例第
    四條第二項之販賣第二級毒品罪。
二、被告二人持有第二級毒品安非他命之低度行為，應為其二人
    販賣第二級毒品安非他命之高度行為所吸收，均不另論罪。
三、被告二人與共犯甲○○間，就上開犯行有犯意之聯絡及行為
    之分擔，均為共同正犯。
四、按刑法第四十七條：「受有期徒刑之執行完畢，或受無期徒
    刑或有期徒刑一部之執行而赦免後，五年以內再犯有期徒刑
    以上之罪者，為累犯，加重本刑至二分之一。」之規定，業
    經九十四年二月二日總統令修正公布第一項為：「受徒刑之
    執行完畢，或一部之執行而赦免後，五年以內故意再犯有期
    徒刑以上之罪者，為累犯，加重本刑至二分之一。」；第二
    項為：「第九十八條第二項關於因強制工作而免其刑之執行
    者，於受強制工作處分之執行完畢或一部之執行而免除後，
    五年以內故意再犯有期徒刑以上之罪者，以累犯論。」，並
    於九十五年七月一日施行。查，被告丙○○曾於八十九年間
    因違反毒品危害防制條例案件，經法院判處有期徒刑六月確
    定，又於九十一年間因侵占及違反毒品危害防制條例案件，
    經法院分別判處有期徒刑四月、十月確定。嗣上開三罪接續
    執行，於九十三年七月二十日因縮短刑期假釋出監，於同年
    十月二十六日假釋期滿執行完畢等情，有臺灣高等法院被告
    前案紀錄表一件在卷可按。其於受有期徒刑執行完畢後，五
    年以內再故意犯本件有期徒刑以上之罪，不論依上揭修正前
    之刑法第四十七條，或上揭修正後之刑法第四十七條第一項
    之規定，均構成累犯，對被告丙○○而言並無有利或不利之
    情形，自不生新舊法比較之問題，應逕依行為時之修正前之
    刑法第四十七條規定，論以累犯，並加重其刑，至無期徒刑
    部分則依法不得加重。
五、爰（一）審酌被告丙○○素行不佳，與被告乙○○、共犯甲○○為圖一己之私利而販入毒品之動機、目的，所為使國家
    社會為掃除毒害、幫助吸毒者戒除毒癮，而花費不訾之金錢
    、人力、物力嚴重受侵害，持有安非他命之數量甚多，以目
    前販出之市價一千元僅可買得約一公克之安非他命觀之，被
    告二人與共犯甲○○之預期獲利可觀，對社會秩序所生危險
    甚鉅，犯罪後仍反覆虛詞掩飾犯行，態度不佳，不知悔悟及
    犯罪之手段等一切情狀，對被告丙○○量處有期徒刑二年六
    月，對被告乙○○量處有期徒刑二年，並各併科罰金新臺幣
    六十萬元。(二)按，行為後之法律有變更者，適用行為時之
    法律。但行為後之法律有利於行為人者，適用最有利於行為
    人之法律，刑法第二條第一項定有明文。被告丙○○、乙○○於犯本件之罪時，刑法第四十二條第二項前段規定：「易
    服勞役以一元以上三元以下折算一日。」又被告二人行為時
    之易服勞役折算標準，業據修正前罰金罰鍰提高標準條例第
    二條前段規定，就其原定數額提高為一百倍折算一日，則本
    件被告二人行為時之易服勞役折算標準，應以銀元一百元以
    上三百元以下折算一日，即新臺幣三百元以上九百元以下折
    算一日。惟九十五年七月一日修正公布施行之刑法第四十二
    條第三項前段規定：「易服勞役以新臺幣一千元、二千元或
    三千元折算一日。」比較修正前後之易服勞役折算標準，以
    修正後之規定，較有利於被告，則應依刑法第二條第一項後
    段之規定，適用修正後之刑法第四十二條第三項前段規定，
    定其折算標準。故被告二人所受上開罰金之宣告，如易服勞
    役，均以新臺幣二千元折算一日。(三)扣案之第二級毒品安
    非他命五包（驗餘淨重共四九九九點一五公克），應依毒品
    危害防制條例第十八條第一項前段之規定，均沒收銷燬之；
    另供盛裝所用之塑膠袋總重四十八點九八公克，有防止毒品
    裸露、逸出之功能，黑色皮套一個、抽取式面紙空盒三個、
    新竹國際商業銀行存摺一本，分別為被告丙○○或共犯甲○○所有，且均係供本件犯罪所用之物，應併依毒品危害防制
    條例第十九條第一項之規定宣告沒收。至扣案之海洛因一包
    （毛重一點四公克），係供被告丙○○施用之毒品，業據被
    告丙○○於審理時供述在卷，難認與本件販賣第二級毒品犯
    行有何直接關連，且業經原審另於被告丙○○施用第一級毒
    品海洛因之案件（九十五年度訴字第二六七號）中諭知沒收
    並銷燬之，有上開判決書一件在卷可稽，本院爰不再為沒收
    銷燬之宣告。另扣案之車號４０３３－ＭＮ號自用小客車，
    雖為被告丙○○所有、供本件犯罪所用之物，然究該車之性
    質本即為代步之用，縱係供本件犯罪之用，然衡諸比例原則
    ，認仍不宜為沒收之宣告。門號為0000000000號
    、0000000000號、0000000000號ＳＩ
    Ｍ卡各一張屬電信公司所有，不符沒收要件，不應沒收，已
    如前述，均附此敘明。
柒、至九十五年度偵字第五九三號、第一二四三號併案意旨所述
    之犯罪時間、地點、手法均與本案起訴之犯罪事實相同，僅
    查獲之第二級毒品安非他命之數量有異，然併案意旨所載查
    獲之毒品，既然也是被告二人於九十四年八月二十五日、以
    一百七十五萬元之代價自綽號「明哥」之男子處所一同販入
    ，應為單純之一罪，且業經公訴檢察官於原審準備程序時擴
    張毒品數量，故本院自應予以審酌，附此敘明。
據上論斷，應依刑事訴訟法第三百六十九條第一項前段、第三百
六十四條、第二百九十九條第一項前段，毒品危害防制條例第四
條第二項、第十八條第一項前段、第十九條第一項，刑法第十一
條、第二條第一項前段、第二十八條、第四十二條第三項前段、
修正前刑法第四十七條，判決如主文。
本案經檢察官黃全祿到庭執行職務。
中　　華　　民　　國　　96　　年　　11　　月　　27　　日
                　刑事第五庭　審判長法　官　吳　敦
                                　　法　官　張傳栗
                                　　法　官　陳祐治
以上正本證明與原本無異。
如不服本判決，應於收受送達後十日內向本院提出上訴書狀，其
未敘述上訴之理由者並得於提起上訴後十日內向本院補提理由書
（均須按他造當事人之人數附繕本）。
                                　　書記官　蔡慧娟
中　　華　　民　　國　　96　　年　　11　　月　　28　　日
附錄：本案論罪科刑法條全文
毒品危害防制條例第4條第2項
製造、運輸、販賣第二級毒品者，處無期徒刑或7年以上有期徒
刑，得併科新臺幣7百萬元以下罰金。
